臺灣臺北地方法院交通事件裁定　　　　　　　　　　九十年度交聲字第一一七五號
　　原處分機關　臺北市交通事件裁決所
　　受 處分 人　甲○○
右列受分人因違反道路交通管理處罰條例案件，對於台北市交通事件裁決所九十年九
月十三日所為之處分（原處分：北市裁三字第車裁二二－ＡＢＷ二三九五六四號），
聲明異議，本院裁定如左：
    主      文
原處分撤銷。
甲○○不罰。
    理      由
一、原處分機關裁決意旨略以：受處分人所有ＢＷ－一一三號營小客車於九十年五月
    三十一日二十三時十五分許，在臺北市○○路（凱悅飯店前），經警攔停舉發營
    業小客車「車身標示未依規定」，依違反道路交通管理處罰條例第十六條第一項
    第三款規定，裁處受處分人罰鍰新台幣一千八百元。
二、訊據受處分人固不否認有於前述時地駕駛前揭車號營業小客車，惟堅決否認有任
    何違反道路交通管理處罰條例第十六條第一項第三款規定之行為，辯稱：伊一切
    都是依據規定辦理，伊每年檢驗都通過，車子公司交給伊時就是這樣等語。
三、本院經查：按道路交通安全規則第四十二條第一項、第三項規定：車輛車身顏色
    及加漆標識，應依左列規定：．．．二、．．．。營業小客車應於兩側後門標示
    牌照號碼及公司行號、運輸合作社或個人名稱，後窗玻璃標示牌照號碼；．．．
    第一項各款標示材質應為防水漆料或黏貼牢固之材料，．．．字體尺度除另有規
    定者外，應依左列規定：．．．二、標示於車門或車廂兩邊之總聯結重量、總重
    量、載重之噸位、乘客人數及車門之牌照號碼，大型車每字至少四公分見方，小
    型車每字至少三公分見方。經查，證人即本件舉發之警員李晨龍於本院訊問時證
    稱：查獲當時受處分人車門所漆之車牌號碼尺寸大約五公分等語，並有查獲照片
    二紙可資佐證，則受處分人於其營業小客車車門標示之牌照號碼尺寸，尚未違反
    道路交通安全規則第四十二條第一項、第三項之規定，雖證人即舉發警員提出交
    通部七十六年三月十六日交路（七六）字第○○○二○○○號函，惟依前開道路
    交通安全規則第四十二條之規定，營業小客車標示於車門之牌照號碼，其字體尺
    度，並無如同條第一項第三款、第十四款之規定，授權交通部另訂之，自難援引
    該函釋為受處分人不利之認定，應認其未違反道路交通管理處罰條例第十六條第
    一項第三款之規定甚明，此外復查無其他積極證據足以證明受處分人有原處分機
    關所認定之違規行為，從而原處分機關遽對受處分人為前開裁罰即難認為允當，
    應認受處分人之異議為有理由，自應由本院將原處分撤銷，改諭知受處分人不罰
    ，以資適法。
據上論斷，應依道路交通案件處理辦法第二十條前段，裁定如主文。
中      華      民      國    九十一    年      十一    月     十八     日
                                    臺灣臺北地方法院交通法庭
        法  官  吳  淑  惠
右正本證明與原本無異。
如不服本裁定，應於裁定送達後五日內向本院提出抗告狀。
                                        書記官  林  淑  卿
中      華      民      國    九十一    年      十一    月     十八     日
